# 求助陈版及各位同行，关于售后租回是否构成销售的简易确认方式

提问人：Mazebin12138 时间：2021-11-02 23:13:19
陈版及各位同行好
根据新租赁准则，售后租回需要根据新收入准则判断是否属于销售，但是在实操上运用这个准则较难，所以想有没有在实操上可以进行简易判断的方式。
在实操上，一般企业发生售后租回的，买受人/出租人都是融资租赁公司，在这种情况下，企业的目的是盘活资产，融资租赁公司业务实质上就是出借资金，所以基本不存在属于销售的情况。
目前我能想到的属于销售的情况有一个，特定情况下的话，一台特有设备比如光刻机，甲想买乙想卖，但是乙说还要用两年，两年后才能给甲，甲为了保险就先向乙要求售后回租，取得所有权，同时合同约定租赁到期后乙没有优先购买权。
所以我想出这样一个命题：售后租回是否构成销售，简易上可以根据租赁到期后优先购买权条款决定，租赁到期后，承租人无优先购买权或有优先购买权但是合理无动机行使，就构成销售。
如有不妥请大家指教，相互讨论~~

回答人：chenyiwei
实务中，售后租回构成销售的案例较常见的是房地产开发企业在销售商铺后，由其自身（或者专业从事商铺运营的子公司）回租若干年。但这个年限较短，通常显著短于商铺自身的可使用年限。这种情况下由于回租年限较短，也没有明确的续租、回购等条款，因此可以认为控制权已经转移给买方，从而构成销售。
你说的这种情况（“一台特有设备比如光刻机，甲想买乙想卖，但是乙说还要用两年，两年后才能给甲，甲为了保险就先向乙要求售后回租，取得所有权，同时合同约定租赁到期后乙没有优先购买权”），实务中一般会将甲方收到的款项作为负债列示， 2 年后交付时再确认处置收益，不会作为售后租回处理。

提问人：ydameng 时间：2021-11-11 19:11:46
“一台特有设备比如光刻机，甲想买乙想卖，但是乙说还要用两年，两年后才能给甲，甲为了保险就先向乙要求售后回租，取得所有权，同时合同约定租赁到期后乙没有优先购买权”关于此类情况请教陈老师：
1 、此业务不作为售后租回处理，是考虑设备的控制权仍在乙方，给乙方带来经济利益的方式未发生变化，即商业实质未改变？
2 、如果约定乙方需要向甲方支付租金，且租期小于 1 年的情况下，那么乙方对此租金直接计入租赁费即可？
3 、乙方收到的销售款，作为未来销售的一个预收账款理解是否合适？在控制权转移给甲方后，结转预收和收入？
4 、对于租期小于 1 年的这种，租入的资产是否可以不用计入“使用权资产”？
一般售后租回业务：
1 、同样如果属于售后租回业务的判断，租期小于 1 年的情况下，是否也可以不用确认“使用权资产”和“租赁负债”？
2 、对于售后租回业务，如果是将存货先卖再租，构成销售的情况下，其相关损益也是转入“资产处置收益”还是计入“其他业务收入”更加合理一些？
感谢陈老师百忙之中的指点

回答人：chenyiwei
一般售后租回业务： 1 、不适用短期租赁的简化处理，即使租金是可变的； 2 、租赁物为本企业存货的，可确认收入、成本。

回答人：chenyiwei
1 、是； 2 、乙方支付的租金应作为对销售价格的冲减； 3 、是； 4 、可以按短期租赁简化处理。